臺灣雲林地方法院刑事判決
111年度訴字第172號
公  訴  人  臺灣雲林地方檢察署檢察官
被      告  李恭賢



指定辯護人  本院公設辯護人郭雅琳
上列被告因違反毒品危害防制條例案件，經檢察官提起公訴（11
0年度偵字第8908號），本院判決如下：
    主  文
李恭賢犯販賣第三級毒品罪，處有期徒刑壹年拾月。
未扣案犯罪所得新臺幣壹仟元、不詳廠牌行動電話壹支，均沒收
之，於全部或一部不能沒收或不宜執行沒收時，追徵其價額。
    事  實
一、李恭賢明知愷他命(Ketamine)係毒品危害防制條例第2條第2
    項第3款所規定之第三級毒品，依法不得販賣，竟意圖營利
    ，基於販賣第三級毒品之犯意，於民國110年5月間某日，使
    用行動電話與林宏翰聯繫後，在雲林縣○○市○○路000號阿亮
    快炒店對面之路旁，販賣價值新臺幣(下同)1,000元之愷他
    命與林宏翰，並當場收取林宏翰交付之1,000元價金，完成
    交易。嗣警方偵辦李恭賢另案毒品案件時，李恭賢於有偵查
    權限之公務員未發覺前，主動向警方供出上情，自首而接受
    裁判。　　
    理  由
壹、程序方面
    本判決所引用被告李恭賢以外之人於審判外之陳述，檢察官
    、被告及辯護人於本院審理時對於證據能力均不爭執，迄言
    詞辯論終結前亦未聲明異議(本院卷第78頁、第79頁、第99
    頁至第101頁)，本院審酌上開證據資料作成時之情況，尚無
    違法不當及證明力明顯過低之瑕疵，而認為以之作為證據應
    屬適當，依刑事訴訟法第159條之5規定，均有證據能力。
貳、實體方面
一、認定犯罪事實所憑之證據及理由
  ㈠上開犯罪事實，業據被告於警詢、偵訊及審判中均坦承不諱(
    偵卷第9頁至第13頁、他卷第169頁、第170頁、第193頁、第
    195頁、本院卷第75頁至第80頁、第98頁、第101頁)，並經
    證人林宏翰證述在案（偵卷第15頁至第20頁、他卷第183頁
    至第185頁），且有雲林縣警察局111年4月1日函及所附職務
    報告1份在卷可稽(本院卷第69頁、第71頁）。
  ㈡販賣愷他命係違法行為，非可公然為之，有其獨特之販售通
    路及管道，復無公定價格，容易增減分裝之份量，而每次買
    賣之價量，可能隨時依雙方關係深淺、資力、需求量及對行
    情之認知、來源是否充裕、查緝鬆嚴、購買者被查獲時供述
    購買對象之可能風險評估等，而異其標準，非可一概而論，
    且販賣者從各種「價差」或「量差」或「純度」謀取利潤方
    式，亦有差異，然其所圖利益之非法販賣行為目的，則無二
    致，從而，除行為人記有帳冊、價量而足資認定其實際獲利
    外，委難查得實情，是以，縱未確切查得販賣賺取之實際差
    價，但除別有事證，足認係按同一價格轉讓，確未牟利外，
    應認行為人交付毒品予購毒者之際，實有獲取利益。故凡為
    販賣之不法行為者，其販入之價格必較售出之價格低廉，而
    有從中賺取買賣差價牟利之意圖及事實，應屬符合論理法則
    而不違背社會通常經驗之合理判斷。查被告對於販賣第三級
    毒品為檢警機關嚴予取締之犯罪行為當知之甚詳，倘無從中
    賺取差價，豈有甘冒涉犯販賣第三級毒品罪刑之重典，無端
    相約見面販賣與他人之理，堪認其具有營利之意圖。
  ㈢綜上，足認被告之自白與事實相符，可信為真實。本案事證
    明確，被告犯行堪以認定，應依法論科。
二、論罪科刑之理由
  ㈠核被告所為，係犯毒品危害防制條例第4條第3項之販賣第三
    級毒品罪。
  ㈡犯第4條至第8條之罪於偵查及歷次審判中均自白者，減輕其
    刑，為毒品危害防制條例第17條第2項所明定。查被告於警
    詢、偵查及審判中就犯罪事實均自白，爰依法減輕其刑。
  ㈢對於未發覺之罪自首而受裁判者，得減輕其刑，刑法第62條
    前段定有明文。此所謂發覺，雖不以有偵查犯罪權之機關或
    人員確知其人犯罪無誤為必要，惟仍須有確切之根據得為合
    理之可疑，而對犯罪行為人發生嫌疑時，始得謂為已發覺。
    又所謂未發覺，乃指犯罪事實未為有偵查犯罪職權之公務員
    發覺，或犯罪事實雖已發覺，而犯人為誰，尚不知者而言。
    查警方係偵辦被告另案所涉販賣毒品與他人犯行時，被告主
    動向警方供述曾販賣愷他命與林宏翰等情，有前開雲林縣警
    察局111年4月1日函及所附職務報告1份在卷為憑，足認被告
    符合自首之要件，且因被告自首而減省司法資源，爰依刑法
    第62條前段規定減輕其刑，並遞減輕之。
  ㈣爰審酌被告明知施用毒品將造成施用者生理成癮、心理依賴
    ，且危害身體健康，竟無視政府杜絕毒品犯罪之禁令，販賣
    第三級毒品，所為應予非難。又考量被告販賣毒品對象僅1
    人，數量非多，價額非鉅，與其犯案動機等情節；另酌以被
    告有販賣、運輸毒品、轉讓禁藥等前科，有臺灣高等法院被
    告前案紀錄表1份在卷可查(本院卷第111頁至第129頁)；並
    參以其自陳國中畢業，先前從事殯葬禮儀業，月收入4萬、5
    萬元，育有1名年幼子女，目前由被告祖父照顧，又被告祖
    父患有巴金森氏症，有輕度身心障礙，且家境清寒，亦具被
    告提出診斷證明書、中華民國身心障礙證明、嘉義縣梅山鄉
    双溪村辦公處證明書影本在案等一切情狀(本院卷第102頁、
    第105頁至第107頁)，量處如主文所示之刑。
三、沒收
　㈠被告收取販毒價金1,000元為其本案犯罪所得，雖未扣案，仍
    應依刑法第38條之1第1項前段、第3項規定，宣告沒收，於
    全部或一部不能沒收或不宜執行沒收時，追徵其價額。
　㈡犯第4條至第9條、第12條、第13條或第14條第1項、第2項之
    罪者，其供犯罪所用之物，不問屬於犯罪行為人與否，均沒
    收之，為毒品危害防制條例第19條第1項所明定。本案林宏
    翰稱其係以通訊軟體Line聯絡被告後再過去找被告交易，被
    告有1支行動電話作為對外聯絡之工具等語(偵卷第17頁、第
    19頁)，足認該未扣案不詳廠牌行動電話為供被告犯本案販
    賣毒品罪所用之物，爰依前開規定宣告沒收，並於全部或一
    部不能沒收或不宜執行沒收時，追徵其價額。
據上論斷，應依刑事訴訟法第299條第1項前段，判決如主文。
本案經檢察官吳淑娟提起公訴，檢察官黃立夫、林豐正到庭執行
職務。
中    華    民    國    111   年    6    月     21    日
                  刑事第二庭  審判長法  官    王紹銘                                        法  官    簡鈺昕                                         法  官    黃麗竹
以上正本證明與原本無異。 
如不服本判決應於收受判決後20日內向本院提出上訴書狀，並應
敘述具體理由；其未敘述上訴理由者，應於上訴期間屆滿後20 
日內向本院補提理由書（均須按他造當事人之人數附繕本）。「
切勿逕送上級法院」。
                                     書記官    黃巧吟
中    華    民    國    111   年    6    月     21    日
附錄本案論罪科刑法條全文：
毒品危害防制條例第4條
製造、運輸、販賣第一級毒品者，處死刑或無期徒刑；處無期徒
刑者，得併科新臺幣3千萬元以下罰金。
製造、運輸、販賣第二級毒品者，處無期徒刑或10年以上有期徒
刑，得併科新臺幣1千5百萬元以下罰金。
製造、運輸、販賣第三級毒品者，處7年以上有期徒刑，得併科
新臺幣1千萬元以下罰金。
製造、運輸、販賣第四級毒品者，處5年以上12年以下有期徒刑
，得併科新臺幣5百萬元以下罰金。
製造、運輸、販賣專供製造或施用毒品之器具者，處1年以上7年
以下有期徒刑，得併科新臺幣1百50萬元以下罰金。
前五項之未遂犯罰之。